Inventaris van de archieven van Gecommitteerde Raden der Staten van Holland en West-Friesland, 1621-1795
Nationaal Archief, Den Haag
- BIJZONDER, B
  - MILITAIRE ZAKEN, 6
    - Stukken voornamelijk betreffende fortificaties in diverse plaatsen, ca. 1795 - 1806; 3863-3872; 10 pakken
      - Naarden; Nieuwersluis; Nieuwpoort; Oudewater; Schoonhoven, 3871
      - Weesp; De Wiericke; Woerden; Woudrichem, 3872
    - Verschillende stukken betreffende de fortificaites, 17e, 18e eeuw; 3874; 1 pak
    - Stukken opgemaakt door de contrarolleur-generaal van 's Lands werken, 1795 - 1801; 3875; 1 pak
    - Stukken betreffende geprojecteerde inundaties tussen 's-Hertogenbosch en Bergen op Zoom en een proef met een inundatie bij Naarden, 1746 - 1748, Diverse stukken betreffende fortificaties, 1587, 1741 - 1794.; [1587 - 1794]; 3876; 1 pak
    - Rekesten ingekomen bij GR betreffende 's Lands magazijnen en fortificaties, 1758 - 1794, Stukken betreffende het geschil tussen de Staten van Holland en de Staten van Gederland inzake de souvereiniteit over de heerlijkheid Dalem, 1750 - 1758; [1750 - 1794]; 3877; 1 band
    - Missiven ingekomen bij gedeputeerden te velde; met bijlagen, 1672 - 1673; 3881; 1 band
    - Registers met ingekomen lijsten van "weerbare mannen" in de baljuwschappen van het Zuiderkwartier, 1747; 3882-3884; 3 delen
      Het betreft hier manlijke ingezetenen tussen 16 en 60 jaar, onderscheiden in "vermogen" en "niet-vermogend" (wel of niet in het bezit van een geweer c.q. in staat tot de aanschaf daarvan
      Zie over deze lijsten: A.M. van der Woude, "De weerbare mannen van 1747 in de dorpen van het Zuiderkwartier van Holland als demografisch gegeven", in: A.A.G. Bijdragen 8 (1964) 35 - 76.
      - Zuid-Holland, Land van Arkel, Land van Blois, Land van Altena, Land van Heusden, Krimpenerwaard, 3882
      - Kennemerland, Rijnland, 3883
      - Delfland, Schieland, Amstelland, Gooiland, Land van Woerden, Voorne, Putten, Vianen, 3884
    - Rapport van de gecommitteerde Van der Meer van zijn commissie naar Breda inzake het ontbieden van pioniers uit de provincie; met bijlagen, 1748 juli 14; 3885; 1 band
    - Rapport van de gecommitteerde Van der Meer van zijn commissie naar Klundert inzake het te werk stellen van pioniers bij de fortificatie van Steenbergen; met bijlagen, 1747 nov. 15; 3886-3888; 3 banden
      Zie ook inv. nrs. 3845, 3846, 3885.
      - Rapport. Bijlagen, 1747 juli - aug 15, 3886
      - Bijlagen, 1747 aug 15 - nov 13, 3887
      - Bijlagen die niet achter het rapport zijn opgenomen, 1747 juli - nov, 3888
    - Stukken betreffende militaire transporten en vergoedingen daarvoor aan schippers, 1636 - 1786; 3889; 1 pak
    - Missiven van de besturen van dorpen en districten in het Zuiderkwartier over eventuele onrust, ontstaan bij het door loting onder de wapenen brengen van de weerbare mannen; met bijlagen, 1785 - 1786; 3890-3891; 2 pakken
      De nrs. 1 - 77 en 326 - 344 ontbreken. In nr. 3891 ook stukken betreffende illegaal opgerichte schutterijen.
      - 1785 feb. 2 - 1785 feb. 21, nrs. 77 - 217, 3890
      - 1785 feb. 19 - 1786 jan. 26, nrs. 218 - 395, 3891
    - Uittreksel uit de resoluties van GR van 23 juni en 2 juli 1790, houdende goedkeuring van een betaling aan het admiraliteitscollege in Rotterdam; met bijlagen, 6167; 5 stukken
    - Stukken betreffende aankoop van geschut door GR te Hamburg, Lubeck en Keulen bij André Berenbergh, Herman en Albert Banningh en Nicolaas Vis, 1665 en 1666; 6301; 1 omslag
    - Monsterrol van de compagnie van kapitein Hendrik Altinck, gemonsterd door een lid van GR; net, 1681 sep 22; 6302; 1 katern
      Staten van Holland en West-Friesland, 1572 - 1795, nummer toegang 3.01.04.01, inv. nr. 6302.
    - Monsterrollen van negen compagnieën voetvolk gelegerd in het kampement buiten Breda, gemonsterd door GR; net, 1681 sep 30; 6303; 1 omslag
    - Akte van Commissie van GR voor twee gedelegeerde leden om rapport uit te brengen inzake het rekest van Mathijs van Hulsbergen, gewezen luitenant in de compagnie van de generaal-wagenmeester Maerten Kip over de betaling van de compagnie; met voornoemd rekest en bijlagen, 1698 november 27; 6304; 1 omslag
    - Stukken betreffende de beschuldiging door de generaal-majoor Van Creuznach uitgesproken tegen Jan Verbruggen, grofgeschutgieter te 's-Gravenhage, dat hij "gelapt of gelast geschut" aan den lande zou hebben geleverd; met andere stukken rakende de geschutgieterij; merendeels afschriften, 1707, 1711 en 1741 - 1766; 6305; 1 band
      Deze collectie is waarschijnlijk verzameld door een van de commissarissen tot de zaken van de grofgeschutgieterij.
    - Stukken betreffende het gebruik van schulpkalk i.p.v. steenkalk bij de bouw van fortificatiewerken, op verzoek van de kalkbranders; afschriften, 1747 en 1763; 6307; 1 omslag
    - Rekest van Hendrik Wolff, geweldige provoost in Den Briel, aan GR om toestemming om een reis naar Curaçao te maken, 1760 april 8; 6308; 1 stuk
      In handen gesteld van de gecommitteerden tot de militaire zaken.
    - Concept-rapporten, uitgebracht aan GR over de Staat van Oorlog van 1765 en (1767), met een uittreksel uit de staat van oorlog van 1767 voor de provincie Utrecht; 1765 - 1767; 6309; 1 omslag
    - Akte van aanbesteding van het metsel- en timmerwerk van de fortificatie bij Schoonhoven; net, 1765; 6439; 1 stuk
    - Stukken betreffende het aanbesteden van onderhoudswerken aan verschillende fortificaties in Holland door GR, 1785; 6440; 1 omslag
    - Lijsten van de "looting of vrijwillige aangifte" van weerbare mannen, opgesteld door de plaatsen op het platteland in opdracht van GR, 1785 januari 12; 6311; 2 stukken
    - Stukken betreffende een verzoek om korting op het tractement van Gerardus Philippus Rulach, geweldige provoost in Den Haag, om zijn schulden af te betalen aan Andreas Rieborn en Matteus Hendrik Smits, 1792 en 1794; 6312; 1 omslag
    - Memorie van de luitenant-admiraal van Kinsbergen over het op- en inrichten van kustbatterijen, 1793, afschrift met een begeleidend schrijven van prins Willem V aan GR; net; 1793 augustus 29; 6313; 2 stukken
    - Staten van de sterkte der compagnieën, gelegerd in Hellevoetsluis, Brielle en Woerden, 1793 augustus 5,6 en september 9; 6314; 5 stukken
  - NERINGEN EN BEDRIJVEN, 7
    - Register van akten van aanstelling als opzichter van de vleeshallen, 1750 - 1798; 4030; 1 deel
    - Register van akten van admissie voor grossiers in boter, buiten de steden, 1765 - 1802, Register van akten van admissie voor brood- en beschuitbakkers en meelverkopers, 1791 - 1799; Lijsten van plaatsen buiten de steden, waar wel en geen koekbakkerijen zijn gevestigd, 1739 - 1805.; 4031; (3 delen in ) 1 pak
    - Register van akten van admissie voor grossiers in zout en zeep; met bijlagen waaronder stukken betreffende de zoutketen, 1747 - 1802; 4032; 1 pak
    - Registers van geadmiteerde bierstekerijen, buiten de steden van Holland; met bijlagen, 1669 - 1750; 4033-4035; 3 delen
      - 1700, 1718 - 1722, 4033
      - 1702 - 1750, 4034
      - 1669 - 1701, 4035
    - Registers van geadmitteerde bierstekerijen, buiten de steden van Holland, 1749 - 1805, Lijsten van grutterijen en bierstekerijen, 1694 en z.j; Opgaven van schouten en gerechten van dorpen over het aantal bierstekerijen, 1725;; Akten van admissie tot wijziging in de tenaamstelling van bierstekerijen, 1791 - 1794.; [1694 - 1805]; 4036; 2 pakken
    - Opgaven van schouten en gerechten van dorpen en districten van het aantal bierstekerijen, 1749; 4037; 1 band
    - Register van akten van admissie voor grossiers en slijters in sterke drank; met bijlagen, 1750 - 1802; 4038; 1 band
    - Register van notulen van de besognes van gedeputeerden voor de Grote Visserij, 1773 - 1781; 4039; 1 katern
    - Staat met aantallen huizen, molens en blekerijen in de steden en dorpen van het Noorder- en Zuiderkwartier van Holland, 1748; 4039X; 1 katern
  - ORGANISATIE, 8
    - Resoluties houdende instructies, reglementen, ordonnanties e.d.; gedrukt, 1700 - 1784; 3281-3286; 6 delen
      - 1700 mei 17; 1702 - 1749 okt. 1, 3281
      - 1749 dec. 3 - 1751, 3282
      - 1752 - 1754, 3283
      - 1755 - 1758, 3284
      - 1759 - 1773, 3285
      - 1774 - 1784, 3286
    - Registers van instructies, reglementen en resoluties betreffende GR en andere provinciale en generalitietsinstellingen, waarin GR zijn vertegenwoordigd, afschriften, (deels) gedrukt., over de periode 1518 - 1770; 4052-4053
      Opgemaakt en aangevuld krachtens de resolutie van GR van 16 sep. 1660 en 19 mei 1763. Voorin 4052 een inhoudsopgave van 4052 en 4053.
      - 1518 - 1750, 4052
      - 1751 - 1770, 4053
    - Inventarissen van de inboedel van het jacht van GR, 1723 en 1733; 6162; 2 katernen
    - Register van modellen van titelopschriften en slot formules voor missiven, gebruikt door GR bij correspondentie met colleges en ambtenaren, aangelegd in 1750 en daarna bijgehouden., 6163; 1 deel
      Staten van Holland en West-Friesland, 1572 - 1795, nummer toegang 3.01.04.01, inv. nr. 6163.
    - Concept-resolutie van GR van 26 maart 1782 betreffende het achterhouden van ingekomen stukken door de heer Van der Does, heer van Noordwijk, 6164; 1 stuk
    - Ordonnantie van GR voor de ontvanger-generaal in het Zuiderkwartier om aan de opzichter van 's lands zeiljachten, Theodorus Dirks, een vergoeding te betalen, (1792); 6165; 4 stukken
  - WATERSTAATSZAKEN, 9
    - Rekening van de penningmeester van de Zuidpolder, Oost- en West-Barendrecht en Carnisse, van inkomsten en uitgaven in verband met de overstroming van de Zuidpolder, 1775 - 1777, afgehoord 1778; 3892; 1 deel
    - Notulen van de gecommitteerden tot het effectueren van de droogmaking van Bleiswijk en Hillegersberg, 1772 - 1790, met bijlagen, 1771 - 1790.; 3893-3900; 8 pakken
      - 1771 okt - 1772 dec 21, 3893
      - 1772 dec 21 - 1773 dec 17, 3894
      - 1773 dec 17 - 1774, 3895
      - 1775 jan 2 - 1776 dec 23, 3896
      - 1776 dec 23 - 1777 dec 4, 3897
      - 1777 dec 4 - 1779 dec 28, 3898
      - 1779 dec 28 - 1780 dec 27, 3899
      - 1780 dec 27 - 1790 apr 14, 3900
    - Stukken ontvangen en opgemaakt door de gecommitteerde tot het effectueren van de droogmakerij van Bleiswijk en Hillegersberg, 1772 - 1785, 1790; 3901-3905; 5 pakken
      - 1772 - 1775, 3901
      - 1776, 3902
      - 1777 - 1780, 3903
      - 1781 - 1782, 3904
      - 1783 - 1785, 1790, 3905
    - Rekeningen van Mr. Jacob van Vredenburch, administrateur en directeur van de negociatie "Land is zeekere Bezitting", 1783 - 1802, 1810; 3906-3907; 2 pakken
      - over 1782/83 - 1793/94, afgehoord 1783 - 1794, 3906
      - over 1794/95 - 1801/02 en 1809/10, afgehoord 1795 - 1802, 1810, 3907
    - Rekeningen van de penningmeester over de gecombineerde buitenpolder van Engelen, Vlijmen en Hedikhuizen van het maken van een stenen sluis en het herstel der dijken, 1768 - 1792; 3908; 1 pak
    - Rekeningen van de thesaurier van Middelharnis van de kosten van aanleg en onderhoud van de verlengde haven van Middelharnis, 1771 - 1794; 3909; 1 pak
    - Stukken betreffende de mogelijke droogmaking van de Nieuwkoopse plassen, 1784 - 1789, Stukken betreffende de herbouw van een boven- en voormolen onder Jaarsveld, 1781; Stukken betreffende de verlenging van de haven van Dirksland, met retro-acta1786.; [1781 - 1789]; 3910; 1 pak
    - Rekeningen van de penningmeesters van de polder van Oud-Herkingen van het onderhoud van de zeedijk en andere polderwerken in Oud-Herkingen, 1763 - 1777, 1783 - 1801; 3911-3914; 4 pakken
      - 1763/64 - 1776/77, 3911
      - 1783/84 - 1787/88, 3912
      - 1788/89 - 1793/94, 3913
      - 1795 - 1801, 3914
    - Register van missiven van dijkgraaf en hoogheemraden van Rijnland en van schouten en gerechten van de veendorpen buiten Rijnland, met opgaven over de afkooppenningen van verveende landen; met bijlagen en index, 1723, 1724, 1730; 3915; 1 band
    - Stukken betreffende de afkoop van verveende landen onder Wateringen, 1804 - 1809, Stukken betreffende de droogmaking van de Zevenhovense plassen, 1768 - 1769; Notulen van de commissarissen over de droogmakerijen van de stad Rotterdam betreffende de uitmaling en droogmaking van de Noord- en Zuidplas, 1700 - 1701.; [1700 - 1809]; 3916; 1 pak
    - Stukken betreffende aanvragen om octrooi voor bedijkingen, verzoeken om vrijstelling of remissie van verponding; 1685 - ca. 1805; 3917-3923; 7 pakken
      - Noorderkwartier, 3917
        Alfabetisch geordend op plaatsnaam.
      - Holland,1795 - ca. 1805, 3918
      - Zuiderkwartier, 3919-3923
        - Ter Aar - Bodegraven, 3919
        - Bovenkerkerpolder - Grijsoord, 3920
        - Haarlemmermeer - Ter Heide, 3921
        - Herkingen - Nessepolder, 3922
        - Nieuwkoopse plassen - Zuidland; diverse stukken, 3923
    - Rapport van een besogne inzake een geschil over een nieuw aan te leggen dijk bij Hondsbosch, afschrift., 1624; 3923A; 1 stuk
    - Verslagen van de gecommitteerden tot de zaken van 's lands zeeweringen te Den Helder, Texel, Vlieland en Terschelling, met bijlagen, 1720 - 1757; 3924-3927; 4 pakken
      - Verslagen,1720 - 1757, 3924
      - Bijlagen,1721 - 1754 mei 6, 3925A-3925B
        - Doos 1, 3925A
        - Doos 2, 3925B
      - Bijlagen, 1754 mei 8 - dec 31, 3926
      - Bijlagen,1755 - 1757, 3927
    - Stukken betreffende de werkzaamheden van bovengenoemde gecommitteerden, 1749 - 1757; 3928; 1 band
    - Verslagen van de gecommitteerden tot de zaken van 's lands zeeweringen te Den Helder, 1774 - 1789, met bijlagen, 1773 - 1774.; [1773 - 1789]; 3929-3931; 1 deel en 2 banden
      Opgemaakt ingevolge resolutie van de Staten d.d. 10 maart 1774. Voorin 3930 en 3931 een inhoudsopgave.
      - Verslagen,1774 - 1789, 3929; (band)
      - Bijlagen, folio 1 - 157,1773 - 1777, 3930
      - Bijlagen, folio 158 - 367,1778 - 1788, 1790, 3931
    - Stukken betreffende de bestrijding van de schadelijke paalworm in de Westfriese zeedijken, 1732 - 1749; 3932; 1 pak
    - Verslagen van de gecommitteerden tot de zaken ter conservatie van het eiland Goeree; met bijlagen, 1728 - 1795; 3933-3946; 2 delen en 11 banden
      Opgemaakt ingevolge resolutie van de Staten d.d. 10 april 1728. Bijlagen met kaarten en tekeningen.
      - Verslagen,1728 - 1760, 3933; (deel)
      - Verslagen,1761 - 1795, 3941; (deel)
      - Bijlagen, folio 1 - 383,1717 - 1725, 3934
      - Bijlagen, folio 2 - 361,1728 - 1731, 3935
      - Bijlagen, folio 362 - 695,1732 - 1737 jan 5, 3936
      - Bijlagen, folio 696 - 1039,1737 jan 5 - 1744, 3937
      - Bijlagen, folio 1042 - 1436,1745 - 1751 dec 28, 3938
      - Bijlagen, folio 1437 - 1754,1751 dec 29 - 1757, 3939
      - Bijlagen, folio 1755 - 1836,1758 - 1760, 3940
      - Bijlagen, folio 1 - 259,1761 - 1770, 3942
      - Bijlagen, folio 260 - 538,1771 - 1777 dec 21, 3943
      - Bijlagen, folio 539 - 734,1777 dec 29 - 1782, 3944
      - Bijlagen, folio 735 - 922,1783 - 1788, 3946
      - Bijlagen, folio 923 - 1106,1789 - 1794, 3945
    - Indices op het verslag en op de bijlagen tot het verslag van de gecommitteerden tot de zaken ter conservatie van Goeree, over de jaren 1728 - 1757, 2e helft 18e eeuw; 3947; 1 pak
    - Verslagen van bovengenoemde gecommitteerden betreffende de bouw van een lazaret bij de haven van Goeree en de nadien gehouden inspecties van het lazaret; met bijlagen, 1736 - 1796; 3948; 1 band en 1 omslag
    - Staten van kosten, bestekken, memories en andere stukken betreffende de werken op het eiland Goeree, 18e eeuw; 3949; 1 pak
    - Stukken betreffende de werkzaamheden van de gecommitteerden tot de zaken ter verbetering van de rivier de Merwede, 1736 - 1745; 3951-3961
      Opgemaakt ingevolge resollutie van de Staten d.d. 19 mei 1736.
      - Verslagen van de gecommitteerden; met bijlagen,1736 - 1745, 3951; 3 banden
      - Ingekomen missiven betreffende de Merwede, 1736 - 1743, 3952-3954; 3 banden
        - 1736 - 1737, 3952
        - 1738 - 1739, 3953
        - 1740 - 1743, 3954
      - Bestekken met processen-verbaal van aanbesteding van werkzaamheden; met bijlagen,1737 - 1739, 3955; 1 band
        Voorin een inhoudsopgave.
      - Indices op en lijsten van resoluties en missiven van de Staten en van GR betreffende de Merwede over de jaren 1726 - 1745,2e helft 18e eeuw, 3956; 1 band
      - Indices op gedrukte resoluties van de Staten betreffende 's lands rivieren uit de jaren 1529 - 1752, Indices op resoluties van GR 1745 - 1759; 3956A; 3 omslagen
      - Verslag van de werkzaamheden van gecommitteerden over de periode 1736 - 1745 (1747), opgemaakt door C. Velsen, klerk ter secretarie van Holland; met bijlagen, 2e helft 18e eeuw, 3957-3960; 1 deel en 4 banden
        - Verslag, 3957; (deel)
        - Bijlagen 1 - 27,1736 - 1738 mrt 4, 3958
        - Bijlagen 28 - 83,1737 feb 11 - 1738 nov 11, 3959
        - Bijlagen 84 - 135, 1738 nov 15 - 1744 mei, en 136 - 148, 1743 mei 6 - 1745; 3960; (2 banden)
      - Retro-acta; afschriften,1726 - 1736, 3961; 1 band
    - Registers van de verslagen van werkzaamheden van de gecommitteerden tot de zaken van 's lands rivieren, tot de zaken van het Pannerdens kanaal en Spijkse dijken en van andere commissies van de Staten van Holland of van GR, 1744 - 1754; 3962-3964; 3 delen
      De verslagen over de periode mei 1754 tot december 1762 ontbreken.
      - nrs. 1 - 99,1744 apr - 1748, 3962
      - nrs. 100 - 202,1749 - 1750, 3963
      - nrs. 203 - 349,1751 - 1752, nrs. 1 - 108,1753 - 1754 mei; 3964
    - Bijlagen tot bovengenoemde verslagen; originelen en (authentieke) afschriften, 1744 - 1757, 1760 - 1762; 3965-3981; 17 banden
      Band 16 over de jaren 1757 - 1760 ontbreekt. Voorin elke band een inhoudsopgave, bevatten veel kaarten en tekeningen.
      - nrs. 1 - 44,1744 apr 14 - 1745 aug 28, 3965
      - nrs. 45 - 100,1745 sep 9 - 1748 sep 5, 3966
      - nrs. 101 - 190,1748 sep 19 - 1749 sep 9, 3967
      - nrs. 191 - 233,1749 okt 2 - 1750 jun 6, 3968
      - nrs. 234 - 280,1750 jun 29 - 1751 mei 25, 3969
      - nrs. 281 - 330,1751 jun 2 - 1751 dec 23, 3970
      - nrs. 331 - 359,1751 dec 24 - 1752 aug 29, 3971
      - nrs. 359 met bijlagen 1752 jul 25 - aug 29, en retro-acta1705 - 1725; 3972
      - nrs. 360 - 423,1752 aug 7 - 1752 dec 9, 3973
      - nrs. 424 - 485,1752 dec 1 - 1753 jul 14, 3974
      - nrs. 486 - 549,1753 jul 20 - 1754 feb 13, 3975
      - nrs. 550 - 607,1754 feb 15 - 1754 aug 19, 3976
      - nrs. 608 - 655,1754 aug 7 - 1755 jan 24, 3977
      - nrs. 656 - 688c,1755 mrt 4 -1756 jan 27, 3978
      - nrs. 688 - 756,1756 mrt 12 - 1757 nov 15, 3979
      - nrs. 818 - 921b,1760 jan 7 - 1761 dec 30, 3980
      - nrs. 922 - 1007,1761 dec 30 - 1762 dec 31, 3981
    - Stukken ingekomen bij Jan Elias Huydecoper als lid van GR betreffende de overstroming in de Alblasserwaard, de Vijfheerenlanden en het Land van Arkel; net, 1726; 6316; 1 omslag
    - Rapporten opgesteld door de gecommitteerden "tot de zaken van het eiland Goeree" voor GR van een inspectie van Goeree; afschriften, 1734 en 1757; 6317; 1 omslag
      Het rapport uit 1757 is incompleet.
    - Rapporten van de commissarissen "tot de zaken van het eiland Goeree" voor GR over de toestand van het eiland en over de werken die zijn aangelegd tot behoud van het eiland, 1734, 1765 - 1767, 1769, 1786, 1791 en 1792.; 6437; 1 omslag
      In druk.
      Met kaart.
    - Stukken betreffende de waterstaatkundige toestand op de Lek en andere benedenrivieren en het Pannerdens Kanaal, afkomstig van Cornelis Hop als lid GR; net en afschriften, 1745 - 1749; 6318; 1 omslag
    - Rapporten ingekomen bij GR en om advies in handen gesteld van de gecommitteeren "tot de zaken van de grote rivieren"; net, 1749, 1750 en 1752; 6319; 1 omslag
    - Rapporten opgesteld door de gecommitteerden "tot de zaken van het eiland Goeree" over de toestand van het eiland; afschriften, 1750 - 1779; 6320; 1 omslag
    - Stukken betreffende het verlengen van de haven van Middelharnis; afschriften, 1752 en 1755 - 1757; 6321; 1 omslag
    - Concept-rapport van een lid van GR betreffende verbeteringen van de stranden bij Hoek van Holland, 1757; 6438; 1 katern
    - Rapport van J. Lulofs, inspecteur-generaal voor GR, betreffende het plaatsen van molens in de polder Achthoven, authentiek afschrift, 1762 september 14, met concept-missive op grond hiervan van de "Gecommitteerden tot de zaken betreffende de ontlasting van het land van Vianen wegens de provincie van Holland en West-Friesland" aan de gecommitteerden "tot het beneficeren van de Neder-Rhijn en IJssel wegens de Provincie Utrecht"; concept, 1765 juni 5.; [1762 - 1765]; 6322; 2 katernen
  - VARIA, 10
    - Stukken met het opschrift "Diverse stukken" I - III., [1592-1593 en 18e eeuw]; 4056-4058; 3 pakken
      - a. Stukken betreffende armenzaken,18e eeuw, b. Conventies, verklaringen, extracten uit registers van resoluties en missiven van GR over het stapelrecht van Dordrecht,18e eeuw; c. Stukken betreffende de posterijen.; 4056
      - a. Stukken betreffende tollen in Holland,18e eeuw, b. Ingekomen antwoorden op de publicatie van GR van 15 nov. 1791; c. Missiven van de besturen van steden en dorpen aan GR ingevolge resolutie van de Staten van 15 nov. 1592, met opgave van recent aangekomen Franse vluchtelingen; met bijlagen, 1592, 1593;; d. Stukken betreffende het weren van besmettelijke ziekten,1720 - 1770;; e. Verschillende rekesten.; 4057
      - a. Missives van dorpsbesturen aan GR met verzoeken tot het houden van loterijen, ingevolge het plakkaat van 6 mei 1712, b. Diverse staten, met name betreffende de in- en uitvoer van granen,1769 - 1771; c. Besognes over de domeinen,1728 - 1729;; d. Retro-acta betreffende de belastingen in de Oostenrijkse Nederlanden op de invoer van houtwaren,1764 - 1765;; e. Autorisatie op GR om het krediet van deze provincie te mogen interponeren voor een negotiatie van 2.100.000 gulden voor het comptoir-generaal van de Unie,1747 dec. 5;; 4058